臺灣高等法院臺中分院刑事裁定　
111年度聲字第1687號
聲  請  人  臺灣高等檢察署臺中檢察分署檢察官     
受  刑  人  彭芷涵



上列聲請人因受刑人數罪併罰有二裁判以上，聲請定其應執行之
刑（聲請案號：111年度執聲字第706號），本院裁定如下：
    主  文
彭芷涵因犯如附表所示各罪所處之刑，應執行有期徒刑拾參年。
    理  由
一、聲請意旨略以：受刑人彭芷涵前因違反毒品危害防制條例數
    罪，先後經判決確定如附表。數罪中雖有刑法第50條第1項
    但書所列情形，惟受刑人已請求檢察官聲請定應執行刑，有
    臺灣臺中地方檢察署民國111年7月22日是否請求定應執行刑
    調查表足稽，應依刑法第50條第2項、第53條、第51條第5款
    規定，定其應執行之刑，爰依刑事訴訟法第477條第1項聲請
    裁定等語。
二、按刑法第50條規定：「（第一項）裁判確定前犯數罪者，併
    合處罰之。但有下列情形之一者，不在此限：一得易科罰金
    之罪與不得易科罰金之罪。二得易科罰金之罪與不得易服社
    會勞動之罪。三得易服社會勞動之罪與不得易科罰金之罪。
    四得易服社會勞動之罪與不得易服社會勞動之罪。（第二項
    ）前項但書情形，受刑人請求檢察官聲請定應執行刑者，依
    第51條規定定之。」若受刑人就其所犯數罪所處之各刑，有
    刑法第50條第1項但書之情形，而欲一同併合處罰時，應由
    受刑人請求檢察官向法院聲請定應執行刑，檢察官不得自行
    依職權逕向法院聲請，以維受刑人之權益。又法律上屬於自
    由裁量之事項，有其外部性界限及內部性界限，並非概無拘
    束。依據法律之具體規定，法院應在其範圍選擇為適當之裁
    判者，為外部性界限；而法院為裁判時，應考量法律之目的
    ，及法律秩序之理念所在者，為內部性界限。法院為裁判時
    ，二者均不得有所踰越。在數罪併罰，有二裁判以上，定其
    應執行之刑時，固屬於法院自由裁量之事項，然仍應受前揭
    外部性界限及內部性界限之拘束（最高法院94年度台非字第
    233號判決意旨參照）。
三、經查：
　㈠本件受刑人所犯如附表所示各罪，先後經臺灣臺中地方法院
    及本院分別判處如附表所示之刑，均確定在案。其中附表編
    號2所示之罪為得易科罰金及得易服社會勞動之罪；附表編
    號1、3至10所示之罪為不得易科罰金、不得易服社會勞動之
    罪，屬刑法第50條第1項但書之情形。茲檢察官依受刑人彭
    芷涵之請求聲請合併定其應執行之刑，有卷附受刑人111年7
    月22日之「臺灣臺中地方檢察署刑法第50條第1項但書案件
    是否請求檢察官聲請定應執行刑調查表」乙份可稽，是依刑
    法第50條第2項之規定，聲請人就附表所示各罪聲請定其應
    執行之刑，核屬正當。
　㈡按定應執行刑，不僅攸關國家刑罰權之行使，於受刑人之權
    益亦有重大影響，除顯無必要或有急迫情形外，法院於裁定
    前，允宜予受刑人以言詞、書面或其他適當方式陳述意見之
    機會，程序保障更加周全。是本院就檢察官聲請事項已以書
    面通知受刑人於文到7日內具狀陳述意見，該函文已於111年
    8月10日送達至受刑人現正執行中之法務部○○○○○○○○○，由其
    本人簽名並收受，惟迄今仍未表示意見，此有本院送達證書
    、收文資料查詢清單、收狀資料查詢清單各1份在卷可憑（
    見本院卷第151至155頁）。
　㈢爰審酌本件受刑人所犯如附表所示各罪，其中附表編號1至5
    所示之罪，經臺灣臺中地方法院以110年度聲字第4032號裁
    定定應執行有期徒刑6年10月確定；編號6至9，經臺灣臺中
    地方法院以110年度訴字第1041、1282號判決定應執行有期
    徒刑7年6月；編號10，經臺灣臺中地方法院以110年度原訴
    字第83號判處有期徒刑5年，嗣提起上訴，經本院以111年度
    上訴字第504號判決駁回上訴確定，有各該判決書、裁定及
    臺灣高等法院被告前案紀錄表在卷可稽。是以，本院定應執
    行刑，除不得逾越刑法第51條第5款所定法律之外部界限，
    亦應受內部界限及不利益變更禁止原則之拘束，並考量受刑
    人所犯如附表所示各罪之犯罪態樣（加重詐欺取財、販賣及
    施用毒品）、犯罪時間、侵害法益包括財產法益及社會法益
    等、各罪依其犯罪情節所量定之刑，及前揭所述之比例原則
    、責罰相當原則等自由裁量權之內部性界限等情，合併定其
    應執行之刑如主文所示。
四、據上論結，爰依刑事訴訟法第477條第1項，刑法第50條第2
    項、第53條、第51條第5款，裁定如主文。
中　　華　　民　　國　　111 　年　　8 　　月　　31　　日
            刑事第三庭  審判長法  官  楊  真  明
                              法  官  邱  顯  祥
                              法  官  李  明  鴻 
以上正本證明與原本無異。
如不服本裁定，得於收受送達後5日內向本院提出抗告書狀（須
附繕本）。因疫情而遲誤不變期間，得向法院聲請回復原狀。
                              書記官  陳  慈  傳   
　　　　　　　　　　　　　　　 
中　　華　　民　　國　　111 　年　　8 　　月　　31　　日
　　　　　　　　　　　　　　　　
【附表】
編           號  1 2 3 罪           名  詐欺 毒品危害防制條例 毒品危害防制條例 宣     告    刑  有期徒刑1年4月 有期徒刑2月(2次) 有期徒刑3年8月 犯  罪  日   期  108年7月19日 110年3月30日、 110年4月20日 109年3月13日 偵查(自訴)機關年  度  案  號  臺中地檢108年度偵字第22068、22661、22264、22798、23785、25056號；併辦：108年度偵字第27135、27698號 臺中地檢110年度毒偵字第2204、2386號 臺中地檢109年度偵字第10884、13210號 最後事實審 法        院 臺灣臺中地方法院 臺灣臺中地方法院 臺灣臺中地方法院  案        號 108年度原訴字第69號 110年度中簡字第1619號 109年度訴字第2971號  判 決  日 期 109/12/15     110/08/13 110/08/25 確定判決 法        院 臺灣臺中地方法院 臺灣臺中地方法院 臺灣臺中地方法院  案        號 108年度原訴字第69號 110年度中簡字第1619號 110年度訴字第2971號  判決確定日期 110/04/27 110/09/14 110/09/22 是否為得易科罰金、得易服社會勞動之案件  不得易科、社勞 得易科、社勞 不得易科、社勞 備           註  臺中地檢110年度執字第6219號 臺中地檢110年度執字第11315號 (定應執行3月) 臺中地檢110年度執字第11401號 (編號3至5定應執行5年6月)   編號1至5曾經臺灣臺中地方法院110年度聲字第4032號裁定，定應執行有期徒刑6年10月   
編           號  4 5 6 罪           名  毒品危害防制條例 毒品危害防制條例 毒品危害防制條例 宣     告    刑  有期徒刑2年 有期徒刑1年10月 有期徒刑5年4月 犯  罪  日   期  109年4月7日 109年2月13日 110年3月29日 偵查(自訴)機關年  度  案  號  臺中地檢109年度偵字第10884、13210號 臺中地檢109年度偵字第10884、13210號 臺中地檢110年度偵字第11421、14111號；追加：110年度偵字第14101、18673號 最後事實審 法        院 臺灣臺中地方法院 臺灣臺中地方法院 臺灣臺中地方法院  案        號 109年度訴字第2971號 109年度訴字第2971號 110年度訴字第1041、1282號  判 決  日 期 110/08/25 110/08/25 110/11/09 確定判決 法        院 臺灣臺中地方法院 臺灣臺中地方法院 臺灣臺中地方法院  案        號 109年度訴字第2971號 109年度訴字第2971號 110年度訴字第1041、1282號  判決確定日期 110/09/22 110/09/22 110/12/06 是否為得易科罰金、得易服社會勞動之案件  不得易科、社勞 不得易科、社勞 不得易科、社勞 備           註  臺中地檢110年度執字第11401號 (編號3至5定應執行5年6月)  臺中地檢111年度執字第1151號   編號1至5曾經臺灣臺中地方法院110年度聲字第4032號裁定，定應執行有期徒刑6年10月  編號6至9曾定應執行有期徒刑7年6月 
編           號  7 8 9 罪           名  毒品危害防制條例 毒品危害防制條例 毒品危害防制條例 宣     告    刑  有期徒刑5年3月 有期徒刑2年8月 有期徒刑2年7月 犯  罪  日   期  110年2月27日 110年4月20日 110年3月30日 偵查(自訴)機關年  度  案  號  臺中地檢110年度偵字第11421、14111號；追加：110年度偵字第14101、18673號 臺中地檢110年度偵字第11421、14111號；追加：110年度偵字第14101、18673號 臺中地檢110年度偵字第11421、14111號；追加：110年度偵字第14101、18673號 最後事實審 法        院 臺灣臺中地方法院 臺灣臺中地方法院 臺灣臺中地方法院  案        號 110年度訴字第1041、1282號 110年度訴字第1041、1282號 110年度訴字第1041、1282號  判 決  日 期 110/11/09 110/11/09 110/11/09 確定判決 法        院 臺灣臺中地方法院 臺灣臺中地方法院 臺灣臺中地方法院  案        號 110年度訴字第1041、1282號 110年度訴字第1041、1282號 110年度訴字第1041、1282號  判決確定日期 110/12/06 110/12/06 110/12/06 是否為得易科罰金、得易服社會勞動之案件  不得易科、社勞 不得易科、社勞 不得易科、社勞 備           註  臺中地檢111年度執字第1151號     編號6至9曾定應執行有期徒刑7年6月   
編           號  10 罪           名  毒品危害防制條例 宣     告    刑  有期徒刑5年 犯  罪  日   期  110年4月9日 偵查(自訴)機關年  度  案  號  臺中地檢110年度偵字第24170、24497、24498、27180號；併辦：110年度偵字第32679號 最後事實審 法        院 臺灣高等法院 臺中分院  案        號 111年度上訴字第504號  判 決  日 期 111/05/25 確定判決 法        院 臺灣高等法院 臺中分院  案        號 111年度上訴字第504號  判決確定日期 111/06/21 是否為得易科罰金、得易服社會勞動之案件  不得易科、社勞 備           註  臺中地檢111年度執字第8476號